【裁判字號】    89,上訴,557
【裁判日期】    890607
【裁判案由】    妨害兵役
【裁判全文】
臺灣高等法院臺南分院刑事判決            八十九年度上訴字第五五七號   Ｃ
      上  訴  人
      即  被  告  甲  ○  ○
右上訴人因妨害兵役案件，不服臺灣臺南地方法院八十九年度訴緝字第五號中華民國
八十九年二月二十九日第一審判決（起訴案號：臺灣臺南地方法院檢察署八十七年度
偵字第四八四二號），提起上訴，本院判決如左：
      主      文
上訴駁回。
      事      實
一、甲○○於民國八十五年間，曾犯竊盜罪，經台灣高雄地方法院判處有期徒刑十月
    確定，於八十七年二月五日執行完畢，緣其為民國六十六年九月二十五日出生，
    係六十六年次役齡男子，原住台南縣永康市○○○街七十四巷二十一號，應徵陸
    軍一七九八梯次常備兵，竟意圖避免兵役，於八十七年三月間之某日遷離上開處
    所，無故不依規定申報現居住所，致使台南縣政府於八十七年三月六日以八七府
    兵徵字第０三九０八四號指定其於八十七年三月二十三日至台南縣永康市公所報
    到入營服役之陸軍常備兵徵集令無法送達，而未能辦理役男徵集。
二、案經台南縣政府移送台灣台南地方法院檢察署檢察官偵查起訴。
      理      由
一、訊據上訴人即被告甲○○坦承遷出原居住處所未依規定申報現居住處所等情，核
    與台南縣政府指述事實相符，復有台南縣八十七年第Ａ一七九八梯次陸軍常備兵
    徵集令影本、常備兵役男交接名冊影本、台南縣永康市陸軍第一七九八梯次徵集
    不到年籍表及戶籍謄本在卷可稽，事證已臻明確，被告犯行洵堪認定。
二、查被告甲○○役齡男子意圖避免徵兵處理，居住處所遷移，無故不申報，致未能
    辦理徵集，核被告所為，係犯妨害兵役治罪條例第三條第五款之罪。又被告前於
    八十五年間，因犯竊盜罪，經台灣高雄地方法院判處有期徒刑十月確定，於八十
    七年二月五日執行完畢，有其刑案資料查註紀錄表在卷可按，其於五年之內再犯
    本件有期徒刑以上之罪，為累犯，應依法加重其刑。原審援引刑事訴訟法第二百
    九十九條第一項前段、妨害兵役治罪條例第三條第五款、刑法第十一條前段、第
    四十七條之規定，並參酌被告一時疏忽未依規定申報新住居所，然犯後態度良好
    等一切情狀量處有期徒刑三月。本院經核其認事用法，均無不當，量刑亦稱妥適
    。被告上訴意旨，認原審量刑過重云云，為無理由，應予駁回。
據上論斷，應依刑事訴訟法第三百六十八條，判決如主文。
本案經檢察官楊治宇到庭執行職務。
中    華    民    國      八十九      年      六      月      七        日
                                  臺灣高等法院臺南分院刑事第六庭
                                      審判長法官  林    金    村
                                            法官  徐    宏    志
            法官  顏    基    典
右正本證明與原本無異。
如不服本判決，應於判決送達後十日內向本院提出上訴狀，其未敘述理由者並應於提
出上訴狀後十日內向本院補提理由書（應附繕本)。
                                      法院書記官  呂    嘉    文
中    華    民    國      八十九      年      六      月      八        日
附錄本案論罪科刑法條全文：
妨害兵役治罪條例第三條第五款：
役齡男子意圖避免徵兵處理，而有左列行為之一者，處五年以下有期徒刑：
五、居住處所遷移，無故不申報，致未能辦理身家調查、徵兵檢查、抽籤或徵集者。


司法院資訊處製作；財團法人民間司法改革基金會備份。
